臺灣彰化地方法院刑事判決　　　　　　　 96年度易字第361號
公　訴　人　臺灣彰化地方法院檢察署檢察官
被　　　告　乙○○
上列被告因傷害案件，經檢察官提起公訴（96年度偵字第668 號
），本院判決如下：
    主  文
乙○○傷害人之身體，處拘役拾日，如易科罰金，以新臺幣壹
仟元折算壹日。
    犯罪事實
一、乙○○與甲○○（起訴書誤載為蔡相予）原係普通男女朋友
    關係，因甲○○於民國95年10月30日晚上7 時30分許，至乙
    ○○位於彰化縣北斗鎮○○路○段208 號租屋處內，欲與乙
    ○○商談分手事宜，乙○○表示不願意且心生不滿，竟基於
    普通傷害他人身體之犯意，以雙手用力掐住甲○○頸部（起
    訴書誤載乙○○出手毆打甲○○臉部），並使甲○○頭部撞
    擊屋內牆壁，致甲○○身體受有頸部瘀腫挫傷併失聲、兩側
    結膜下出血、右側頭枕部瘀腫之普通傷害。嗣乙○○鬆手，
    甲○○隨即離去並於同日晚上8 時30分至警局提出告訴，始
    查獲上情。
二、案經甲○○訴由彰化縣警察局北斗分局報請臺灣彰化地方法
    院檢察署檢察官偵查起訴。
    理  由
一、程序部分：
  (一)按被告以外之人於偵查中向檢察官所為陳述，除顯有不可信
    之情況者外，得為證據，刑事訴訟法第159 條之1 第2 項定
    有明文。蓋因檢察官與法官同為司法官署，且檢察官代表國
    家偵查犯罪，依法有訊問被告、證人及鑑定人之權力，且須
    對被告有利、不利之情形均應注意，況徵諸實務運作，檢察
    官實施刑事偵查程序，亦能恪遵法定程序之要求，不致有違
    法取證情事且可信度極高，是被告以外之人前於偵查中已具
    結而為證述，除反對該項供述得具有證據能力之一方，已釋
    明「顯有不可信之情況」之理由外，不宜以該證人未能於審
    判中接受他造之反對詰問為由，即遽指該證人於偵查中之陳
    述不具證據能力，方符前揭法條之立法意旨。是證人甲○○
    於檢察官偵查時具結所為陳述（參見臺灣彰化地方法院檢察
    署96年度偵字第668 號偵查卷宗第30頁至第31頁），被告乙
    ○○未曾提及檢察官在偵查時，有任何不法取供之情形，是
    客觀上並無顯不可信之情況，前揭證人於偵查中之證言，自
    具有證據能力。
  (二)按被告以外之人於審判外之陳述，雖不符前4 條之規定，而
    經當事人於審判程序同意作為證據，法院審酌該言詞陳述或
    書面陳述作成時之情況，認為適當者，亦得為證據。當事人
    、代理人或辯護人於法院調查證據時，知有第159 條第1 項
    不得為證據之情形，而未於言詞辯論終結前聲明異議者，視
    為有前項之同意，刑事訴訟法第159 條之5 定有明文。立法
    意旨在於傳聞證據未經當事人之反對詰問予以核實，原則上
    先予排除，惟若當事人已放棄詰問或未聲明異議，基於證據
    資料愈豐富，愈有助於真實發現之理念，且強化言詞辯論主
    義，法院自可承認該傳聞證據例外擁有證據能力。經查，被
    害人甲○○於警詢中之陳述（參見同上偵查卷宗第4 頁至第
    6 頁），雖係被告以外之人於審判外之陳述，性質上屬傳聞
    證據，惟經被告乙○○同意作為證據，又本院審酌該言詞陳
    述作成時之情況，並查無其他不法之情狀，足認為得為本案
    之證據，依刑事訴訟法第159 條之5 之規定，有證據能力。
二、訊據被告乙○○固不否認告訴人即前女友甲○○於上揭時間
    至其租屋處之事實，惟矢口否認有何為普通傷害之犯行，辯
    稱：其雙手未曾掐住告訴人甲○○頸部，告訴人甲○○離去
    時，身體亦未有任何傷勢云云，惟查：上揭犯罪事實，業據
    證人即告訴人甲○○於警詢中證述、偵訊及本院審理中具結
    均證稱：其與被告原係普通男女朋友關係，其於95年10月30
    日晚上7 時30分，至被告位於彰化縣北斗鎮○○路○段208
    號租屋處內，欲與被告商談分手事宜，因被告表示不願意，
    竟以雙手用力掐住其頸部，並使其頭部撞擊屋內牆壁，致其
    身體受有頸部瘀腫挫傷併失聲、兩側結膜下出血、右側頭枕
    部瘀腫之普通傷害，後來被告鬆手，其方才離去並報警處理
    （參見同上偵查卷宗第4 頁至第6 頁、第30頁至第31頁；本
    院96年5 月15日審判筆錄）等語，核與卷附南星醫院95年10
    月30日診斷證明書、南星醫院96年4 月17日九六川字第23號
    函各1 紙（參見本院卷宗）相符，證人甲○○上揭證述內容
    應可採信。是上揭犯罪事實應可認定。被告前揭所辯，核與
    前揭事證不符，應係卸責之詞，均不足採信。
三、核被告所為，係犯刑法第277 條第1 項之普通傷害罪。爰審
    酌被告與告訴人原係友人關係，僅因細故而傷害告訴人，且
    使告訴人受有上揭普通傷害之傷勢，惟考量被告未曾受有期
    徒刑以上刑之宣告，此有臺灣高等法院被告前案紀錄表1 份
    在卷可按，素行並非不良，而告訴人所受傷勢情況尚非嚴重
    ，然迄今尚未達成民事和解等一切情狀，酌情量處如主文所
    示之刑，並諭知易科罰金之折算標準，以資懲儆。
據上論斷，應依刑事訴訟法第299 條第1 項前段，刑法第277 條
第1 項、第41條第1 項前段，刑法施行法第1 條之1 第1 項、第
2 項前段，判決如主文。
本案經檢察官吳芙如到庭執行職務。
中　　華　　民　　國　　96　　年　　5 　　月　　29　　日
                  刑事第八庭    審判長法  官   李雅俐
                                      法  官   林秉暉
                                      法  官   唐中興
以上正本證明與原本無異。
如不服本判決，應於判決送達後10日內向本院提出上訴狀 (須附
繕本 )。
告訴人或被害人對於判決如有不服具備理由請求檢察官上訴者，
其上訴期間之計算係以檢察官收受判決正本之日期為準。
中　　華　　民　　國　　96　　年　　5 　　月　　29　　日
                                      書記官   施惠卿
【附錄本案判決論罪科刑法條全文】：
刑法第277條
傷害人之身體或健康者，處3 年以下有期徒刑、拘役或1,000 元
以下罰金。
犯前項之罪因而致人於死者，處無期徒刑或 7 年以上有期徒刑；
致重傷者，處 3 年以上 10 年以下有期徒刑。
